【裁判字號】    99,台上,6628
【裁判日期】    991028
【裁判案由】    違反毒品危害防制條例
【裁判全文】
最高法院刑事判決            九十九年度台上字第六六二八號
上 訴人 即
被告之配偶  乙○○  住台灣省台南縣永康市○○路429巷70號
被      告  甲○○  女民國○○年○月○○日生
                    身分證統一編號：Ｚ000000000
                    住台灣省台南市○區○○街225巷5號3樓
                    之10
                    居台灣省台南縣永康市○○路429巷70號
上列上訴人因被告違反毒品危害防制條例案件，不服台灣高等法
院台南分院中華民國九十九年八月十八日第二審判決（九十九年
度上訴字第七六０號，起訴案號：台灣台南地方法院檢察署九十
九年度毒偵字第二一四號），提起上訴，本院判決如下：
    主  文
上訴駁回。
    理  由
按不服地方法院之第一審判決而上訴者，須提出上訴書狀，並應
敘述具體理由，上訴書狀未敘述上訴理由者，應於上訴期間屆滿
後二十日內補提理由書於原審法院。逾期未補提者，原審法院應
定期間先命補正。但上訴書狀已敘述理由，惟所敘述者非屬具體
理由，則屬不符上訴之法定程式，由第二審法院以其上訴不合法
律上程式，判決駁回，不生定期命補正之問題，此觀刑事訴訟法
第三百五十條第一項、第三百六十一條、第三百六十二條及第三
百六十七條之規定自明。而所謂「具體理由」，必須指摘或表明
第一審判決有何採證認事用法或量刑等足以影響判決本旨之不當
或違法，而構成應予撤銷之具體事由，始克當之；倘僅泛言原判
決認定事實錯誤、違背法令、量刑失入，而未依上揭意旨指出具
體事由，或形式上雖已指出具體事由，該事由縱使屬實，亦不足
以認為原判決有何不當或違法者，皆難謂係具體理由，俾與第二
審上訴制度旨在請求第二審法院撤銷、變更第一審不當或違法之
判決，以實現個案救濟之立法目的相契合。本件被告甲○○因違
反毒品危害防制條例案件，經第一審法院判決後，提起第二審上
訴，其上訴書狀僅稱：夫在監，子年幼，婆婆生病，若入監服刑
，家計將陷入困境，請求改判勞役或緩起訴，以啟自新云云。雖
形式上已提出上訴理由，惟並未具體敘述第一審判決有何違法或
不當情形，即與未敘述具體理由無異，因認其上訴違背法定要件
，爰不經言詞辯論，逕行判決駁回，已詳敘憑以認定之理由。從
形式上觀察，並無任何違背法令情形。上訴人即被告之配偶乙○
○上訴意旨，徒以原審未裁定命被告補正，遽以上訴書狀未敘述
具體理由，逕行駁回，顯屬違法云云，任詞指摘，難謂已符合法
定上訴要件，其上訴違背法律上之程式，應予駁回。
據上論結，應依刑事訴訟法第三百九十五條前段，判決如主文。
中    華    民    國  九十九  年    十    月  二十八  日
                      最高法院刑事第十庭
                          審判長法官  花  滿  堂
                                法官  黃  正  興
                                法官  陳  東  誥
                                法官  洪  昌  宏
                                法官  陳  世  雄
本件正本證明與原本無異
                                      書  記  官
中    華    民    國  九十九  年   十一   月    一    日
                                                      Ｅ

司法院資訊處製作；財團法人民間司法改革基金會備份。
